臺灣板橋地方法院刑事判決　　　　　　　100年度易字第1273號
公　訴　人　臺灣板橋地方法院檢察署檢察官
被　　　告　許慧婷
上列被告因毒品危害防制條例案件，經檢察官提起公訴（100 年
度毒偵字第1464號），本院判決如下：
    主  文
許慧婷施用第二級毒品，累犯，處有期徒刑伍月，如易科罰金，
以新臺幣壹仟元折算壹日。
    事  實
一、許慧婷前於民國94年間因賭博案件，經本院以94年度簡字第
    5777號判決判處有期徒刑3 月，緩刑2 年確定，嗣經撤銷緩
    刑，於96年5 月7 日易科罰金執行完畢。於95年間因施用毒
    品案件，經本院以95年度毒聲字第2255號裁定送觀察、勒戒
    後，認無繼續施用毒品之傾向，於96年2 月7 日執行完畢，
    由臺灣板橋地方法院檢察署檢察官於96年2 月7 日以95年度
    毒偵字第7002號為不起訴處分確定。詎仍不知警惕，基於施
    用第2 級毒品MDMA之犯意，於100 年1 月1 日10時為警採尿
    前72小時內某時（惟應扣除為警查獲後至採尿時止人身自由
    受拘束期間），在不詳地點，施用第2 級毒品MDMA1 次。嗣
    於100 年1 月1 日0 時30分許，在臺北市大安區○○○路○
    段249 號地下一樓之「DV8 PUB 」為警查獲，經其同意採集
    尿液送檢驗結果呈MDMA類（MDA 、MDMA）陽性反應，而查知
    上情。
二、案經臺北市政府警察局大安分局移送臺灣臺北地方法院檢察
    署呈請臺灣高等法院檢察署檢察長核令移轉臺灣板橋地方法
    院檢察署檢察官偵查起訴。
    理  由
一、證據能力部分：卷附臺灣尖端先進生技醫藥股份有限公司濫
    用藥物檢驗報告，屬檢察官囑託鑑定之書面報告，依刑事訴
    訟法第208 條第1 項規定無須準用鑑定人具結之規定，且屬
    同法第159 條第1 項之法律另有規定之傳聞例外，自得作為
    證據。
二、訊據被告許慧婷矢口否認有何施用第2 級毒品犯行，辯稱：
    伊並無施用MDMA云云。然查：
  (一)被告於100 年1 月1 日10時為警採集之尿液，經送臺灣尖端
    先進生技醫藥股份有限公司以氣相層析質譜分析法檢驗結果
    ，呈MDMA類（MDA 、MDMA）陽性反應一情，有臺北市政府警
    察局偵辦毒品案件尿液檢體委驗單、臺灣尖端先進生技醫藥
    股份有限公司濫用藥物檢驗報告各1 份在卷可按。按目前常
    用檢驗尿液中是否含有毒品反應之方法，有免疫學分析法和
    層析分析法兩類，尿液初步檢驗係採用免疫學分析法，由於
    該分析法對結構類似之成分，亦可能產生反應，故初步檢驗
    呈陽性反應者，需採用另一種不同分析原理之檢驗方法進行
    確認，經行政院衛生署認可之檢驗機構係採用氣相層析質譜
    儀分析法（GC /MS）進行確認，而以氣相層析質譜儀分析法
    進行確認者，不致產生偽陽性反應，此有行政院衛生署管制
    藥品管理局92年6 月20日管檢字第0920004713號函可參。本
    案被告尿液既係經以氣相層析質譜分析法檢驗後有MDMA類（
    MDA 、MDMA）陽性反應，應可排除假陽性之可能，被告應有
    施用MDMA類（MDA 、MDMA）類毒品無疑。再施用MDMA後可由
    尿液檢出之時限，會隨著個人施用的劑量及體質代謝速度不
    同而有所差異，根據國外文獻資料報導，MDMA之主要代謝物
    MDA 之半衰期為9 至19小時，在施用50mg之MDMA，半小時即
    可自尿液中檢測出MDMA及主要代謝物MDA ，且有72% 之劑量
    會在72小時內檢測出來，因此可推測尿液平均可檢出之時限
    將大於72小時，亦有行政院國軍退徐役官兵輔導委員臺北榮
    民總醫院90年3 月22日（90）北總內字第02607 號函可參，
    由此可知被告應係於100 年1 月1 日10時為警採尿前回溯72
    小時內（惟應扣除為警查獲後至採尿時止人身自由受拘束期
    間）施用MDMA。
  (二)再被告於95年間因施用毒品案件，經本院以95年度毒聲字第
    2255號裁定送觀察、勒戒後，認無繼續施用毒品之傾向，於
    96年2 月7 日執行完畢，由臺灣板橋地方法院檢察署檢察官
    於96年2 月7 日以95年度毒偵字第7002號為不起訴處分確定
    一情，有臺灣高等法院被告前案紀錄表1 份在卷可憑，其於
    觀察、勒戒執行完畢釋放後5 年內再犯毒品危害防制條例第
    10條第2 項施用第2 級毒品罪，核與同條例第23條第2 項所
    定相符。
  (三)至被告雖於本院審理時提及為警察當日曾飲用他人交付之飲
    料云云，然並未陳明其所陳前開事實與本案有何關聯，況依
    據Clarke's Analysis of Drugs and Poisons第三版記載，
    MDMA俗稱搖頭丸，為帶有苦味的白色結晶，但一般檢警單位
    所緝獲之搖頭丸均以錠劑型態出現，均含有不溶於水之賦形
    劑，且多具顏色，摻入清澈之飲料中可能被察覺一情，亦有
    行政院衛生署管制藥品管理局93年11月26日管檢字第093001
    1448號函可參，由此可知市面流通之MDMA既味苦且不溶於水
    ，縱將之摻入飲料，被告亦無不知之理。又MDMA為法定第2
    級毒品，並非廉價之物，持有者自用或販售尚且不及，實無
    可能無端提供他人施用，且MDMA為具興奮作用，服用後有欣
    快感、多話、情緒及活動力亢進之情形，與俗稱約會強暴藥
    丸之FM2 會使服用者昏迷嗜睡之效果不同，故或有欺瞞他人
    施用FM2 使之昏迷以圖趁隙奪財劫色，然投與MDMA僅會使施
    用者產生欣快感，對投藥者並無任何實益，至愚之人亦無可
    能為此損人不利己之舉，是被告前開所辯，顯為臨訟推託之
    詞，要無可採。
  (四)綜上所述，本件事證明確，被告犯行洵堪認定，自應依法論
    科。
三、按MDMA為毒品危害防制條例第2 條第2 項第2 款所定之第2
    級毒品，是核被告所為，係犯毒品危害防制條例第10條第2
    項之施用第2 級毒品罪。被告因施用而持有第2 級毒品MDMA
    之低度行為，為施用行為所吸收，係不罰之前行為，不另論
    罪。又被告有如事實欄所示之論罪科刑及執行完畢情形，有
    臺灣高等法院被告前案紀錄表1 份附卷可稽，其於徒刑執行
    完畢後，5 年以內再故意犯本件有期徒刑以上之罪，為累犯
    ，應依刑法第47條第1 項之規定加重其刑。爰審酌被告前因
    施用毒品案件，業經觀察、勒戒，仍未能戒除施用毒品惡習
    ，再犯本案，足見其意志不堅，且經精確科學方法檢驗證明
    其確有施用毒品犯行後，猶空言推託，其無悔改戒毒及僥倖
    之情，可見一斑，心態自屬可議，犯後態度不佳，並衡其素
    行、犯罪動機、目的、施用毒品犯行係屬自戕行為，及公訴
    人求處有期徒刑3 月尚屬過輕，不足懲警被告僥倖之心等情
    狀，量處如主文所示之刑，並諭知易科罰金之折算標準。
據上論斷，應依刑事訴訟法第299 條第1 項前段，毒品危害防制
條例第10條第2 項，刑法第11條前段、第47條第1 項、第41條第
1 項前段，判決如主文。
本案經檢察官林修平到庭執行職務。
中    華    民    國   100    年    5     月    31    日
                   刑事第十一庭法  官  何燕蓉
如不服本判決，應於判決送達後10日內敘明上訴理由，向本院提
出上訴狀 (應附繕本) ，上訴於臺灣高等法院。其未敘述上訴理
由者，應於上訴期間屆滿後20日內向本院補提理由書「切勿逕送
上級法院」。
上列正本證明與原本無異。
                               書記官  王元佑
中    華    民    國    10    年    5     月    31    日